最高法院刑事判決            一○○年度台上字第五五七七號
上  訴  人  蔡政憲
上列上訴人因偽造有價證券等罪案件，不服台灣高等法院台南分
院中華民國一○○年七月二十六日第二審判決（一○○年度上訴
字第二六二號，起訴案號：台灣台南地方法院檢察署九十九年度
調偵字第四九二號），提起上訴，本院判決如下：
    主  文
上訴駁回。
    理  由
按刑事訴訟法第三百七十七條規定，上訴於第三審法院，非以判
決違背法令為理由，不得為之。是提起第三審上訴，應以原判決
違背法令為理由，係屬法定要件。如果上訴理由書狀並未依據卷
內訴訟資料，具體指摘原判決不適用何種法則或如何適用不當，
或所指摘原判決違法情事，顯與法律規定得為第三審上訴理由之
違法情形，不相適合時，均應認其上訴為違背法律上之程式，予
以駁回。本件原判決維持第一審論處上訴人蔡政憲行使偽造私文
書罪刑（共二罪），暨依想像競合犯之規定，從一重論處上訴人
偽造有價證券罪刑之判決，駁回其與檢察官在第二審之上訴，已
敘明所憑之證據及認定之理由；從形式上觀察，並無判決違背法
令之情形存在。再查原判決依其所確認之事實，以上訴人於民國
九十七年十月二十九日偽造中國信託商業銀行「資產證明」共二
件，持以行使，復於九十八年二月間，偽造「各類所得扣報繳資
料更正（註銷）申請書」等報稅相關資料共四件，持以行使，先
後二次行為，在時間上有相當之差距，且各具獨立性，顯係分別
起意為之，自應分論併罰，理由內已詳加審酌說明。上訴意旨擷
取判決內之片段文義，漫稱報稅相關資料既屬偽造，則其上所載
日期即無特別意義，原判決卻以上訴人不可能於九十七年十月二
十九日，即預見報稅相關資料作成日期，復誤認上訴人在準備程
序中，對「分次偽造並交付朱俊豪」之事實亦無爭執，遽謂上開
資產證明及報稅相關資料係分次偽造，於法有違等語。徒就原判
決已明白論斷之事項，任持己見指摘，不符第三審上訴之法定要
件。又原判決以上訴人之責任為基礎，審酌刑法第五十七條各款
所列事項等一切情狀，量定其刑，未逾法定刑度，亦無失出或失
入之情形，不生違背法令之問題。上訴意旨猶謂其係家中獨子，
父母親均無謀生能力，且父親罹患腦中風等多種疾病，有賴扶養
，而其所犯上開罪名，被偽造名義之人亦未提出告訴，原判決未
予審酌，量刑尚嫌過重云云。對於原審刑罰裁量職權之行使，任
意指摘，亦非適法之第三審上訴理由。其上訴為違背法律上之程
式，應予駁回。
據上論結，應依刑事訴訟法第三百九十五條前段，判決如主文。
中    華    民    國  一○○  年    十    月   十二   日
                      最高法院刑事第十庭
                          審判長法官  陳  世  淙  
                                法官  陳  東  誥  
                                法官  何  菁  莪  
                                法官  施  俊  堯  
                                法官  洪  曉  能  
本件正本證明與原本無異
                                      書  記  官  
中    華    民    國  一○○  年    十    月   十四   日
                                                      Ｅ